【裁判字號】    99,易,134
【裁判日期】    990317
【裁判案由】    竊盜
【裁判全文】
臺灣彰化地方法院刑事判決               99年度易字第134號
公  訴  人  臺灣彰化地方法院檢察署檢察官
被      告  甲○○
上列被告因竊盜案件，經檢察官提起公訴（98年度偵字第9718號
），本院判決如下：
    主  文
甲○○共同於夜間侵入住宅竊盜，累犯，處有期徒刑捌月。
    犯罪事實
一、甲○○曾於民國93年間，因竊盜案件，經本院以93年度斗簡
    字第411 號判處有期徒刑4 月確定，於94年3 月2 日易科罰
    金執行完畢。復於95年間因竊盜案件，經本院以95年度易字
    第584 號判處有期徒刑2 年確定，於97年4 月25日因縮短刑
    期假釋付保護管束，嗣因假釋期間因故意更犯違反兒童及少
    年性交易防制條例案件，經本院北斗簡易庭於97年8 月29日
    以97年度斗簡字第508 號判處有期徒刑4 月確定，經撤銷假
    釋而執行殘刑有期徒刑1 月又12日，於98年6 月10日執行完
    畢出監。詎仍不知悔改，緣乙○○受雇於丙○○，在其位在
    彰化縣二林鎮○○路正義巷6 號住處從事務農工作，得知上
    址屋內武安尊王神像掛有金牌1 面（價值新臺幣【下同】
    1500元），竟均因缺錢花用，由乙○○提議得竊取該面金牌
    變賣換取金錢，而共同基於意圖為自己不法所有之犯意聯絡
    ，於98年10月27日下午8 時15分前某時，由乙○○先至上址
    探查情況，俟確定該處無人在家後，即前往事先與甲○○約
    定之彰化縣員林鎮某菜市場附近通知甲○○可下手行竊。甲○○遂於該日下午8 時15分許之夜間，騎乘不詳車牌號碼之
    機車抵達上址，侵入丙○○上址大門未關閉之住宅，徒手竊
    取上開神像上之金牌1 面，得手後前往事前約妥之彰化縣二
    林鎮消防隊前與乙○○會合，將金牌1 面交予乙○○保管，
    再由乙○○駕駛車牌號碼Q7- 7017號自小客車搭載甲○○，
    前往彰化縣埤頭鄉某處之全家電子遊藝場向友人詢問有無欲
    收購之銀樓。適為警在該遊藝場執行臨檢勤務，甲○○等誤
    認上開竊盜犯行已為警發現，2 人隨即往遊藝場外逃跑，乙○○並將所攜金牌1 面丟置在彰化縣埤頭鄉○○村○○路○
    段370 巷13之1 號花圃內，經警追捕下，終在彰化縣埤頭鄉
    ○○路○ 段370 巷口查獲。
二、案經彰化縣警察局北斗分局報請臺灣彰化地方法院檢察署檢
    察官偵查起訴。
    理  由
一、本案被告所犯係屬刑事訴訟法第376 條第2 款所列之刑法第
    第321 條第1 項第1 款之加重竊盜罪，本院爰依同法第284
    條之1 之規定行獨任審判。次按被告以外之人於審判外之陳
    述，雖不符刑事訴訟法第159 條之1 至第159 條之4 之規定
    ，而經當事人於審判程序同意作為證據，法院審酌該言詞陳
    述或書面陳述作成時之情況，認為適當者，亦得為證據。當
    事人、代理人或辯護人於法院調查證據時，知有第159 條第
    1 項不得為證據之情形，而未於言詞辯論終結前聲明異議者
    ，視為有前項之同意，刑事訴訟法第159 條之5 定有明文。
    立法意旨在於傳聞證據未經當事人之反對詰問予以核實，原
    則上先予排除。惟若當事人已放棄反對詰問權，於審判程序
    中表明同意該等傳聞證據可作為證據；或於言詞辯論終結前
    未聲明異議，基於尊重當事人對傳聞證據之處分權，及證據
    資料愈豐富，愈有助於真實發見之理念，且強化言詞辯論主
    義，使訴訟程序得以順暢進行，上開傳聞證據亦均具有證據
    能力。查本案全部卷證，公訴人、被告等均不爭執其證據能
    力，本院復衡以該等供述證據作成時之情況，應為適當，是
    可認後述所引用證據之證據能力均無疑義，合先敘明。
二、上揭犯罪事實，業據被告甲○○於警、偵訊及本院審理時坦
    承不諱，又核與證人即被害人丙○○於警詢中之證述情節相
    符，復有監視錄影器翻拍及現場照片5 張附卷可稽，足認被
    告之自白核與事實相符，堪可採為論罪科刑之依據。又被告
    於本院審理時均供稱：本欲將竊得金牌變賣金錢供己花用等
    語（見本院98年3 月3 日審判筆錄），足見被告確有為自己
    不法所有之意圖甚明。綜上，本案事證明確，被告上開竊盜
    犯行，洵堪認定。
三、按刑法第321 條第1 項第1 款之夜間侵入住宅竊盜罪，其所
    謂「住宅」，乃指人類日常居住之場所而言（最高法院76年
    臺上字第2972號判例要旨參照）。申言之，該住宅固不必行
    竊時有人在內，但須已有人實際遷入居住為條件；又刑法上
    所謂夜間，係指日出前日沒後。是核被告甲○○所為，係犯
    刑法第321 條第1 項第1 款之於夜間侵入住宅竊盜罪。被告
    甲○○與同案被告乙○○間就上開犯罪事實，互有犯意聯絡
    及行為分擔，均為共同正犯。再被告甲○○有如犯罪事實欄
    所示之前科紀錄，有臺灣彰化地方法院檢察署刑案資料查註
    紀錄表及臺灣高等法院被告全國前案紀錄表各1 份在卷可憑
    ，其於有期徒刑執行完畢後，5 年內故意再犯本件最重本刑
    為有期徒刑以上之罪，為累犯，應依刑法第47條第1 項之規
    定加重其刑。爰審酌被告正值壯年，竟不思循正當途徑獲取
    財物，反因一時貪念，任意竊取他人財物，影響他人財產權
    ，惡行非輕，惟念其犯後始終坦承犯行，態度尚可，暨考量
    其生活狀況、智識程度、行竊手段及竊得物品價值，又竊得
    之贓物業已經被害人領回，有贓物認領保管單1 紙在卷可參
    等一切情狀，量處如主文所示之刑。
據上論斷，應依刑事訴訟法第299 條第1 項前段，刑法第28條、
第321 條第1 項第1 款、第47條第1 項，判決如主文。
本案經檢察官趙冠瑋到庭執行職務。
中    華    民    國    99    年    3     月    17    日
                  刑事第七庭          法  官  胡宜如
以上正本證明與原本無異。
如不服本判決應於收受判決後10日內向本院提出上訴書狀，並應
敘述具體理由。其未敘述上訴理由者，應於上訴期間屆滿後20日
內向本院補提理由書（均須按他造當事人之人數附繕本）「切勿
逕送上級法院」。
告訴人或被害人對於判決如有不服具備理由請求檢察官上訴者，
其上訴期間之計算係以檢察官收受判決正本之日期為準。
中    華    民    國    99    年    3     月    17    日
                                      書記官  林淑文
附錄本案論罪科刑法條：
中華民國刑法第321條
犯竊盜罪而有左列情形之一者，處 6 月以上、 5 年以下有期徒
刑：
一、於夜間侵入住宅或有人居住之建築物、船艦或隱匿其內而犯
    之者。
二、毀越門扇、牆垣或其他安全設備而犯之者。
三、攜帶兇器而犯之者。
四、結夥三人以上而犯之者。
五、乘火災、水災或其他災害之際而犯之者。
六、在車站或埠頭而犯之者。
前項之未遂犯罰之。

司法院資訊處製作；財團法人民間司法改革基金會備份。
